【裁判字號】    95,交抗,461
【裁判日期】    950620
【裁判案由】    違反道路交通管理處罰條例
【裁判全文】
臺灣高等法院交通事件裁定             95年度交抗字第461號
抗  告  人
即受處分人  甲○○
上列抗告人因違反道路交通管理處罰條例案件，不服臺灣基隆地
方法院，中華民國95年5月8日所為裁定（95年度交聲更 (一)字
第1號），提起抗告，本院裁定如下：
    主  文
抗告駁回。
    理  由
一、抗告意旨略以：抗告人於94年1月11日當天因身體著了風寒
    ，為了行車安全，於下午六點左右喝了一罐國安感冒糖漿加
    蠻牛提神飲料，致體內殘留少許酒精成分，而非飲酒。又抗
    告人經蘆洲分局警員連續實施三次酒測，每次不超過一分鐘
    ，第一次酒測值為0.42毫克，再測二次各降0.05毫克，於晚
    間十點再測已經降至0.11毫克低於標準值0.25毫克，抗告人
    於板橋捐血站時間為18：10，並有該站護士核章，倘若有酒
    駕行為，豈能通過受過專業護理訓練護士之法眼，且前揭裁
    決書非抗告人簽收，況開立該裁決書當時，抗告人被羈押在
    分局地下室云云。
二、原裁定意旨略以：異議人即受處分人甲○○於民國94年1月
    11日晚間7時許，駕駛車牌號碼8T-640號營業小貨車，行經
    臺北縣新莊市○○路○段311之2號前，為臺北縣政府警察局
    蘆洲交通分隊員警攔停，經測試呼氣酒精濃度結果為每公升
    0.42毫克，為警依法舉發，原處分機關乃以異議人違反道路
    交通管理處罰條例第35條第1項第1款之規定，裁處罰鍰新臺
    幣（下同）34,500元，並吊扣駕駛執照12個月，有交通部公
    路總局臺北區監理所94年1月12日所為之北監自裁字第裁40-
    C00000000號號裁決書等在卷可稽。嗣異議人於94年3月22日
    親至原處分機關請求開立裁決書，原處分機關不察，竟就同
    一違規事實重覆裁決，另行開立北監自裁字第裁40-C000000
    00號裁決書（下稱「94年3月22日裁決書」）予異議人收受
    ，異議人於當日隨即對94年3月22日裁決書聲明異議等情，
    亦有94年3月22日裁決書、聲明異議狀在卷足憑，以上足認
    異議人之意係對原處分機關94年3月22日裁決書聲明異議，
    而非對原處分機關94年1月12日裁決書聲明異議甚明。原處
    分機關隨後發現94年3月22日所為之裁決係就異議人酒後駕
    車之同一違規行為所為之重覆裁決，而依卷附原處分機關聲
    明異議案件移送書「意見」欄四之記載，原處分機關已於94
    年4月6日將94年3月22日裁決書撤銷，本院據此於95年2月13
    日，函請原處分機關提供上開撤銷該裁決處分之文書與送達
    證明，原處分機關雖不知何故未能提供相關文書，然另以95
    年3月9日北監自字第0951003057號函撤銷94年3月22日裁決
    書，並送達異議人收受之事實，有原處分機關95年4月18日
    北監營字第0959001131號函暨掛號簽收回執附卷可稽，則因
    94年3月22日裁決書已遭原處分機關撤銷，異議人之異議客
    體不復存在，其異議不合法律上之程式，且無從補正，因認
    抗告人之異議，為無理由，應予駁回等語。
三、經查：異議人於異議狀中已載明係就94年3月22日所收受之
    上開裁決書而聲明異議，有原審卷附之異議狀一紙可稽，而
    上開裁決書業據原處分機關撤銷，異議人之異議客體已不復
    存在；業據原審詳敘理由而駁回其異議，並敘明若異議人對
    原處分機關94年1月12日裁決書不服，應另就該裁決處分聲
    明異議以茲救濟，其認事用法，均無違誤。抗告人仍執前詞
    抗告，其指摘原裁定不當，為無理由，應予駁回。
據上論斷，應依道路交通管理處罰條例第26條、刑事訴訟法第41
2條，裁定如主文。
中    華    民    國    95    年    6     月    20    日
                  交通法庭審判長法  官  陳貽男
                                法  官  許仕楓
                                法  官  孫惠琳
以上正本證明與原本無異。
不得再抗告。
                                書記官  魏汝萍
中    華    民    國    95    年    6     月    20    日


司法院資訊處製作；財團法人民間司法改革基金會備份。
